臺灣新北地方法院民事裁定　　　　　110年度消債更字第463號
聲　請　人
即　債務人　林艾珍　
代　理　人　張瓊勻律師
上列當事人聲請消費者債務清理更生事件，本院裁定如下：
    主  文
聲請人應於本裁定送達後十日內補正如附件所示事項。
    理  由
一、按聲請更生或清算不合程序或不備其他要件者，法院應以裁
    定駁回之，但其情形可以補正者，法院應定期間先命補正；
    法院為調查事實，得命關係人或法定代理人本人到場或以書
    面陳述意見。消費者債務清理條例第8 條、第9 條第2 項分
    別定有明文。
二、查本件聲請人具狀聲請更生，有如附件所示事項應予補正，
    爰定期命補正，如逾期未補正，則駁回其聲請。
三、依消費者債務清理條例第8 條但書，裁定如主文。
中    華    民    國  110     年    11    月    15    日
                  民事第七庭    法  官  莊哲誠
以上正本係照原本作成。
本裁定不得抗告。
中    華    民    國  110     年    11    月    15    日
                                書記官  尤秋菊
附件：
一、請預納郵務送達費2,150 元（依聲請人目前陳報之債權人4
    人，連同債務人，合計5 人，暫以每人10份，每份43元計算
    ：5 人×43元×10份＝2,150 元）。
二、依消費者債務清理條例第3 條規定，債務人不能清償債務或
    有不能清償之虞者，得依本條例所訂更生或清算程序，清理
    其債務，是以請聲請人「具體釋明」確有債務不能清償或有
    不能清償之虞之情事，並提出相關證明文件以資證明。聲請
    人並應具體說明其債務發生之原因、為何積欠該債務？
三、請陳報聲請人自本件更生前置調解聲請前二年（即民國108
    年10月24日）迄今之各項收入相關證明文件（含本俸、佣金
    、獎金、津貼）、年金、保險給付、租金收入、退休金或退
    休計畫收支款、各類政府補助金、分居或離婚贍養費、受子
    女扶養所受領之生活費或其他收入款項等個人所有收入款項
    （請按月列冊具體說明）。亦請說明聲請人有無接受其他親
    友資助？若有，每月資助金額為何？請提出相關單據或文件
    佐證之。
四、請補正說明聲請人目前每月工作薪資及工作情形（包括工作
    內容、工作單位、地址、職稱、負責人姓名等），並提出「
    108 年10月迄今」之每月薪資明細表及完整薪資轉帳存摺影
    本；另請說明聲請人有無其他兼職收入？如有，請提出相關
    證明文件，例如薪資單、薪資轉帳存摺封面暨內頁等；若為
    打零工或現金領取方式者，應提出薪資袋及僱主出具之員工
    在職薪資證明書、僱主聯絡電話等，切勿省略、遺漏記載（
    應詳列來源製成清楚之表冊，勿僅提出國稅局綜合所得稅各
    類所得資料清單代替）。
五、請提出聲請人全戶戶籍謄本（記事欄勿省略）、107 年至10
    9 年度綜合所得稅各類所得資料清單正本。
七、聲請前5 年內是否曾任公司或營利事業單位之負責人、執行
    業務股東、董事、經理人、清算人、發起人、監察人、檢查
    人、重整人、重整監督人；如曾任前揭職務，應提出該公司
    或營利事業單位於本院受理本件更生前置調解聲請前1 日（
    即109 年6 月11日）回溯5 年之營利事業所得稅申報書及營
    業人營業稅額申報書，或綜合所得稅申報書。
八、請提出聲請人本人於各金融機構之存摺完整清晰之影本（須
    附完整內頁資料並補登存摺至本裁定送達日之後），並說明
    聲請人最近5 年內有無從事國內股票、期貨、基金或其他金
    融商品之投資？如有，請提出其目前往來證券商之交易明細
    查詢表，證券存摺封面、內頁影本及投資股票往來金融機構
    存摺封面及內頁影本（應補登存摺至本裁定送達日）及相關
    之投資交易明細及證明文件。
九、請提出聲請人本人所有保險單（含以聲請人為要保人或受益
    人之人壽保單及儲蓄性、投資性保單），並敘明各保險契約
    有效期限、每期保費金額、有無曾以保單向保險公司借款，
    以及若終止該等保險契約，可領回之金額各為若干？暨提出
    繳交保費單據及保險契約影本。
十、請說明聲請人於聲請更生前2 年內有無財產變動狀況？亦即
    就包括土地、建築物、動產、銀行存款、股票、人壽保單、
    事業投資或其他資產在內所有財產之有償、無償（原始或繼
    受）取得、移轉予他人、變更或設定負擔等事實或法律行為
    致生得、喪、變更權利之情形，應據實向法院陳報。
、更生清償方案為更生程序得否進行之重要依據，請釋明聲請
    人若經法院裁定開始更生程序，將以何種經濟來源支應每月
    應繳金額及必要生活費用？並附具證明文件詳述之。
、無擔保及無優先權債權人依更生程序所得受償之總額及其計
    算方法，並請說明每月能盡最大清償能力之還款方案為何。
、聲請人固已提出「財產及收支狀況說明書」，惟為能確實了
    解聲請人目前每月生活開銷情形，請據實依本院要求補正說
    明下列各事項，否則本院無從可證為聲請人之必要支出項目
    ，自不得列入計算必要生活費用數額：
  ㈠房租12,000元：請提出「最新」房屋租賃契約書影本（應載
    明租賃期間、租賃地址及每期租金金額）及最近6 個月繳交
    房租之相關證明單據（如劃撥單、匯款明細等，不以此為限
    ）。
  ㈡手機費2,541 元：請提出最近一次與電信公司簽約或續約之
    合約書影本，以及最近6 個月繳納電話費之證明文件，並應
    列表成冊。
  ㈢電話費73元：請提出最近一次與電信公司簽約或續約之合約
    書影本，以及最近6 個月繳納電話費之證明文件，並應列表
    成冊。
  ㈣水電費1,496 元：請至少提出最近6 個月水費、電費之繳費
    通知單或繳納此項費用之相關證明單據，並列表成冊。
  ㈤醫療費600 元：請具體說明此醫療費之必要性，並提出最近
    6 個月所有支出就診費用之相關證明文件，並應列表成冊。
  ㈥保險費4,434 元：請敘明各保險契約有效期限及每期保費金
    額、繳費時間，若現時解約，解約金額為何？並提出各保險
    契約影本。
  ㈦健保費749 元：請至少提出最近6 個月之繳納健保費單據或
    其他證明文件，並列表成冊；倘任職公司已於薪資中扣除，
    亦請敘明並提出相關證明文件（如薪資明細）。
  ㈧未成年之女之補習費2,800 元、學費341 元：請至少提出最
    近6 個月之繳費通知單或繳納此項費用之相關證明單據，並
    列表成冊。
、據聲請人陳報扶養未成年子女為2 人。請敘明其他共同扶養
    義務人之姓名及與該受撫養人之關係？以及說明每月扶養費
    之總額為何？各自分擔扶養費之數額為何？應「具體釋明」
    每月支出此部分費用之各細項金額必要性，並至少提出近6
    個月以來每月支出扶養費之相關證明文件（如匯款證明、領
    款證明等，並不以此為限）。且應陳報2 名未成年子女有無
    領取社福補助津貼，如中低收入戶津貼、身心障礙補助等政
    府補助？如有，每月可請領之金額為何？並請提出相關證明
    文件，例如存摺內頁影本等據實向法院陳報。另請說明聲請
    人與其他扶養義務人分擔比例為何？其他扶養義務人每月支
    出金額為何？